臺灣苗栗地方法院交通事件裁定　　　　　　　　　　　　九十年度交聲字第三六號
　　移送機關　交通部公路局新竹區監理所苗栗監理站
　　受處分人　乙○○
　　即異議人
右列受處分人因違反道路交通管理處罰條例案件，對於交通部公路局新竹區監理所苗
栗監理站中華民國九十年四月二日所為之處分（原處分案號：竹監苗字第五四－Ｚ0
0000000號），聲明異議，本院裁定如左：
    主  文
異議駁回。
    理  由
一、按「已領有號牌而未懸掛或不依指定位置懸掛者」，處汽車所有人新臺幣三千六
    百元以上七千二百元以下罰鍰，並禁止其行駛，道路交通管理處罰條例第十二條
    第一項第七款定有明文；又道路交通安全規則第十一條第一項第一款亦規定：「
    汽車號牌懸掛位置，除原設有固定位置外，應依左列規定懸掛固定：一汽車號牌
    每車兩面，應正面懸掛於車輛前後端之明顯適當位置」，合先敘明。
二、本件受處分人即異議人乙○○於民國九十年一月三十日十一時許，駕駛車牌號碼
    Ｐ六—八九六六號自用小客車，行經國道南向龍潭收費站前為內政部警政署國道
    公路警察局第六隊警員甲○○查獲「汽車後號牌未懸掛，置於後車廂」之違規事
    實而予舉發等情，業據證人甲○○到庭結證屬實，並有九十年一月三十日舉發違
    反道路交通事件通知單一紙附卷可稽，自堪認為真實。受處分人於異議理由中先
    陳稱：當時係前車牌未鎖緊，經警員攔下後告知很危險而當場拆下後，旋即經警
    員開具罰單云云，次於本院調查時又陳稱：當日非係在收費站被開單，實係在交
    流道附近開單云云。經查，證人甲○○於調查中業據在庭陳述本件確係因受處分
    人未懸掛「後」號牌且置放於後車廂，而在龍潭收費站前舉發，受處分人所供均
    非實在等語。按受處分人之陳述既前後矛盾，且就究係「前」或「後」車牌未懸
    掛或究係在收費站、交流道查獲等之基本事實均難期一致，其供詞既無可採；而
    舉發違規通知單係當場開具交由受處分人收執，是如其舉發事實與實際查獲事實
    若顯非一致，受處分人儘可於當時即提出異議，而事實上受處分人於當時並無任
    何爭執，而於順利完成舉發並當場簽名後離去等情，亦據證人及受處分人供證無
    訛，是受處分人於事後始陳詞謂舉發事實有誤云云，即難謂符合情理。又受處分
人與舉發之警員間既夙無仇怨，則依受處分人陳稱之事實，謂「當時係前車牌未
    鎖緊，經警員攔下後告知很危險而照警員之指示當場拆下後，旋即經警員開單告
    發」云云，亦與通常警員職責係在執行公務，應無故入人罪之必要，而顯然悖乎
    事理，亦無可採。綜上所述，舉發機關之舉發及原處分機關之裁處均核無違誤，
    受處分人之異議為無理由，應予駁回。
據上論斷，應依道路交通案件處理辦法第十九條，裁定如主文。
中      華      民      國    九十一    年      二      月    二十七    日
                                    臺灣苗栗地方法院交通法庭
                                        法  官  楊  台  清
右正本證明與原本無異。
如不服本裁定，應於裁定送達後五日內向本院提出抗告狀。
                                        書記官  李  惠  雯
中      華      民      國    九十一    年      二      月    二十七    日
